【裁判字號】    97,裁,3342
【裁判日期】    970627
【裁判案由】    商標評定
【裁判全文】
最  高  行  政  法  院  裁  定
                                      97年度裁字第3342號
上  訴  人  甲○○○○○○○○
訴訟代理人  桂齊恆  律師
被 上訴 人  經濟部智慧財產局
代  表  人  王美花
                          送達代收人  乙○○
參  加  人  義商‧固喜歡固喜公司
代  表  人  凡尼‧瓦爾皮
                          送達代收人  丙○○
上列當事人間商標評定事件，上訴人對於中華民國97年4月1日臺
北高等行政法院96年度訴字第3840號判決，提起上訴，本院裁定
如下：
    主  文
上訴駁回。
上訴審訴訟費用由上訴人負擔。
    理  由
一、按對於高等行政法院判決之上訴，非以其違背法令為理由，
    不得為之，行政訴訟法第242條定有明文。依同法第243條第
    1項規定，判決不適用法規或適用不當者，為違背法令；而
    判決有同條第2項所列各款情形之一者，為當然違背法令。
    是當事人對於高等行政法院判決上訴，如依行政訴訟法第24
    3條第1項規定，以高等行政法院判決有不適用法規或適用不
    當為理由時，其上訴狀或理由書應有具體之指摘，並揭示該
    法規之條項或其內容；若係成文法以外之法則，應揭示該法
    則之旨趣；倘為司法院解釋或本院之判例，則應揭示該判解
    之字號或其內容。如以行政訴訟法第243條第2項所列各款情
    形為理由時，其上訴狀或理由書，應揭示合於該條項各款之
    事實。上訴狀或理由書如未依此項方法表明，或其所表明者
    與上開法條規定不合時，即難認為已對高等行政法院判決之
    違背法令有具體之指摘，其上訴自難認為合法。
二、本件上訴人對於高等行政法院判決上訴，係以：系爭商標與
    據爭商標整體圖樣有別，被上訴人之參加人從未使用「G」
    以外之字母作為表彰其商品之標識，且兩者商標商品之行銷
    管道截然不同，於市場上無生混淆誤認之虞，原審法院僅就
    兩者商標為機械式比對，未就實際使用情形加以斟酌，未以
    混淆誤認之虞審查基準所臚列因素予以檢驗，率爾認定系爭
    商標有違商標法第23條第1項第13款規定，原判決適用法規
    顯有不當等語，為其理由。惟核其所陳上述理由，無非係就
    原審取捨證據、認定事實之職權行使，指摘其為不當，且原
    審判決亦已敘明系爭註冊商標圖樣係以外文小寫字母「e」
    與左旋倒置之「e」以左右並排方式所構成，而據以評定之
    商標圖樣係以外文小寫字母「G」與左旋倒置之「G」以左右
    並排方式所構成，二者相較其「e 」與「G」之字型相仿，
    以正反倒置之方式排列，二者圖樣之整體構圖外觀極相彷彿
    ，以具普通知識經驗之消費者，於購買時如未施以特別之注
    意，僅以普通之注意乍然視之，易產生兩者係同一系列商標
    之聯想，應屬構成近似之商標。又系爭商標與據以評定商標
    ，兩者商品之用途、功能極為相似，其產製者、行銷管道及
    販賣場所亦具有共同或關聯之處，二者若標示相同或近似的
    商標，依一般社會通念及市場交易情形，易使一般商品消費
    者誤認其為來自相同或雖不同但有關聯之來源，核屬同一或
    類似商品。被上訴人綜合判斷兩商標近似程度、商品類似程
    度、及消費者熟悉程度等因素，認系爭商標之註冊應有致產
    生混淆誤認之虞，有違修正前商標法第37條第12款及現行商
    標法第23條第1項第13款之規定，所為系爭商標之註冊應予
    撤銷，並無不合等情甚詳。上訴意旨泛稱原審法院為機械式
    比對，未以審查基準予以檢驗等云，而未具體表明原判決有
    何違背法令，或合於不適用法規、適用法規不當、或行政訴
    訟法第243條第2項所列各款之情形，難認對該判決之如何違
    背法令已有具體之指摘。依首揭說明，應認其上訴為不合法
    。
三、據上論結，本件上訴為不合法。依行政訴訟法第249條第1項
    前段、第104條、民事訴訟法第95條、第78條，裁定如主文
    。
中    華    民    國    97    年    6     月    27    日
                    最高行政法院第一庭
                        審判長法官  鄭  淑  貞
                              法官  林  茂  權
                              法官  侯  東  昇
                              法官  鄭  小  康
                              法官  帥  嘉  寶
以  上  正  本  證  明  與  原  本  無  異
中    華    民    國    97    年    6     月    30    日
                              書記官  郭  育  玎


司法院資訊處製作；財團法人民間司法改革基金會備份。
